Config:
  hfst:
    Gen: ../../../src/generator-gt-norm.hfst
    Morph: ../../../src/analyser-gt-norm.hfst
  xerox:
    Gen: ../../../src/generator-gt-norm.xfst
    Morph: ../../../src/analyser-gt-norm.xfst
    App: lookup

Tests:

# todo:
# Proofread the gold standard (below)
# Then: run analyser, then correct. 


  Noun - säʹppli: # Noun a-stem 'mouse/hiiri' - full paradigm
     säʹppli+N+Sg+Nom: säʹppli
     säʹppli+N+Sg+Gen: säʹpplee
     säʹppli+N+Sg+Acc: säʹpplee
     säʹppli+N+Sg+Ill: säʹppleeja
     säʹppli+N+Sg+Loc: säʹppleeʹst
     säʹppli+N+Sg+Com: säʹppleein
     säʹppli+N+Ess: säʹppleejen
     säʹppli+N+Par: säʹppleejed
     säʹppli+N+Sg+Abe: [säʹppleetaa, säʹppleetää]
     säʹppli+N+Pl+Nom: säʹpplee
     säʹppli+N+Pl+Gen: säʹppleei
     säʹppli+N+Pl+Acc: säʹppleeid
     säʹppli+N+Pl+Ill: säʹppleeid
     säʹppli+N+Pl+Loc: säʹppleein
     säʹppli+N+Pl+Com: säʹppleeivuiʹm
     säʹppli+N+Pl+Abe: [säʹppleeitaa, säʹppleeitää]

     säʹppli+N+Der/Dimin+N+Sg+Nom: säʹppleejaž
     säʹppli+N+Der/Dimin+N+Sg+Gen: säʹppleeja
     säʹppli+N+Der/Dimin+N+Sg+Acc: säʹppleeja
     säʹppli+N+Der/Dimin+N+Sg+Ill: säʹppleejiʹžže
     säʹppli+N+Der/Dimin+N+Sg+Loc: säʹppleejast
     säʹppli+N+Der/Dimin+N+Sg+Com: säʹppleejain
     säʹppli+N+Der/Dimin+N+Ess: säʹppleejiʹžžen
     säʹppli+N+Der/Dimin+N+Par: säʹppleejiʹžžed
     säʹppli+N+Der/Dimin+N+Sg+Abe: [säʹppleejataa, säʹppleejatää]
     säʹppli+N+Der/Dimin+N+Pl+Nom: säʹppleeja
     säʹppli+N+Der/Dimin+N+Pl+Gen: säʹppleejai
     säʹppli+N+Der/Dimin+N+Pl+Acc: säʹppleejaid
     säʹppli+N+Der/Dimin+N+Pl+Ill: säʹppleejaid
     säʹppli+N+Der/Dimin+N+Pl+Loc: säʹppleejain
     säʹppli+N+Der/Dimin+N+Pl+Com: säʹppleejaivuiʹm
     säʹppli+N+Der/Dimin+N+Pl+Abe: [säʹppleejaitaa, säʹppleejaitää]
